---
title: "Laboratorio 3"
author: "Rudik R. Rompich - 1987"
output:
  pdf_document:
    keep_tex: yes
---

# Colocar el directorio de datos 

```{r}
getwd()
```

# Cargar datos

```{r}
df <- read.csv("student-mat.csv",sep =";", stringsAsFactors =  T)
head(df)
```
# Un resumen de los datos 

```{r}
summary(df)
```
# Estructura de las columnas

```{r}
str(df)
```

# Valores faltantes 

```{r}
any(is.na(df))
```

# Análisis de correlación 

```{r}
library(ggplot2)
library(ggthemes)
library(dplyr)
library(corrplot)
```

# Evaluar que columnas son verdaderas 

```{r}
vector_num <- sapply(df,is.numeric)
vector_num
```
# Vector de valores lógicos para filtrar numéricos 

```{r}
cor_df <- cor(df[,vector_num])
cor_df
```
# Graficar 

```{r}
corrplot(cor_df,method ="color")
```

# Visualizar con un histograma la variable G3


```{r}
ggplot(df, aes(x=G3))+geom_histogram()
```
# Proceso de partición de los datos 
```{r}
library(caTools)
```

# Mismos parámetros 

```{r}
set.seed(101)
```

# Partición de los datos 

```{r}
muestreo <- sample.split(df$G3, SplitRatio = 0.7)
head(muestreo)
```

# Set de entrenamiento 

```{r}
entrenamiento <- subset(df,muestreo==T)
prueba <- subset(df, muestreo == F)
```

# Modelo de regresión lineal 

```{r}
modelo <- lm(G3 ~., entrenamiento)
summary(modelo)
```
# Hacer predicciones 

```{r}
predicciones <- predict(modelo, prueba)
cbind(predicciones)
```
# Resultados 

```{r}
resultados <- cbind(prueba, predicciones)
resultados
class(resultados)
```
# Gráfico 

```{r}
ggplot(resultados, aes(x=predicciones))+geom_histogram()
```

# Construir una función que convierta valores negativos a cero 


```{r}
convertir_cero <- function(x){
  if(x<0){
    return(0)
    }
  else{
    return(x)
  }
}

```

# Convertir valores a cero con función 

```{r}
resultados$predicciones <- sapply(resultados$predicciones, convertir_cero)
```

# Correr la evaluación con RMSE 

```{r}
mse <- mean((resultados$G3 - resultados$predicciones)^2)
mse 
```

# Raíz cuadrada del error medio 

```{r}
rmse <- sqrt(mse)
rmse
```

# Usar el modelo que construimos 

```{r}
uso <- read.csv("student-mat - uso.csv")
predicciones_uso <- predict(modelo, uso)
resultados_uso <- cbind(uso, predicciones_uso)
resultados_uso
```


