---
title: "R Notebook"
output: html_notebook
---

# Estructura de los datos
```{r}
library(ISLR)
library(rpart)
library(caret)
library(dplyr)
library(MLmetrics)
library(ranger)
```

# Veo la estructura de datos 

```{r}
head(College)
```

# Asignar el set de datos college a una variable 

```{r}
df <- College
str(df)
```

# Busco las variables relevantes 

```{r}
variables <- ranger(Private ~., data = df, importance = "impurity")
variables
```

# Variables según su importancia 

```{r}
sort(importance(variables))
```

# Análisis exploratorio 

```{r}
library(ggplot2)
```

# Veo las variables 
```{r}
ggplot(df,aes(x=Room.Board,y=Grad.Rate)) +geom_point(aes(color=Private))
```
# Histograma de variable F Undergrad vs privado/publica


```{r}
ggplot(df,aes(x=F.Undergrad))+geom_histogram(aes(fill=Private), bins=10)
```
# Histograma de variable F Undergrad vs privado/publica

```{r}
ggplot(df,aes(x=Grad.Rate))+geom_histogram(aes(fill=Private), bins=10)
```
# Grafico para validar docentes con doctorado vs privado/publica 

```{r}
ggplot(df, aes(x=PhD))+ geom_histogram(aes(fill=Private), bins=10)
```

# Cargo libreria para hacer particion de entrenamiento y prueba 

```{r}
library(caTools)
muestra <- sample.split(df$Private, SplitRatio =0.8)
```

# Hacer el set de entrenamiento 

```{r}
entrenamiento <- subset(df, muestra == T)
prueba <- subset(df,muestra=F)
```

# Árbol de decisión 

```{r}
arbol <- rpart(Private ~., data=entrenamiento, method="class", control = rpart.control(mainsplit=10, minbucket = 5))
```

# Paquete para visualizar arbol 

```{r}
library(rpart.plot)
prp(arbol)
```
# Hacer las predicciones

```{r}
arbol.predicciones <- predict(arbol, prueba)
arbol.predicciones
```

# Función para punto de corte 

```{r}
corte <- function(x){
  if(x>= 0.5){
    return("Yes")
  } else {
    return("No")
  }
}
```

# Convierto predicciones en dataframe
```{r}
arbol.predicciones <- as.data.frame(arbol.predicciones)
```

# Corro función de corte 

```{r}
arbol.predicciones$Private <- sapply(arbol.predicciones$Yes, corte)
```

# Hago la matriz de confusión 

```{r}
confusionMatrix(factor(arbol.predicciones$Private), prueba$Private)
```




