---
title: "Data Manipulation in R"
author: "Rudik Roberto Rompich - 19857"
output:
  html_document:
    df_print: paged
  html_notebook: default
---
# Ejercicios
```{r}
library(lubridate)
library(dplyr)
```


## Coloque el directorio de datos

```{r}
getwd()
```

# Cargue el archivo de datos que se llama supermarket sales

```{r}
db<-read.csv("supermarket_sales - Sheet1.csv")
db <- data.frame(db)
```

# Haga una vista previa de los datos

```{r}
head(db)
```

# ¿Cuál es el tipo de datos que esta viendo?

```{r}
sapply(db, typeof)
# sapply(db, class)
```

# Cambie el tipo de Date a formato de fecha (use el paquete lubridate la formula dmy)

```{r}
db <- db %>%
  mutate_at(vars('Date'), lubridate::mdy)
head(db)
```

# ¿Cuál es el promedio de los precios dentro de la base de datos?

```{r}
db %>% summarise(mean(Unit.price))
```
# Cual es el producto que mas se vende? Use la libreria DPLYR para esto

```{r} 
db %>% group_by(Product.line) %>% summarise(cantidad=sum(Quantity)) %>% arrange(desc(cantidad))
```

# Cual es el producto que mas se vende en valor monetario
```{r} 
db %>% group_by(Product.line) %>% summarise(cantidad = sum(cogs)) %>% arrange(desc(cantidad))
```

# Haga un dataframe que contenga el tipo de cliente "normal"
```{r}
db %>% filter(Customer.type=='Normal')
```
# Haga un dataframe que contenga ventas con cantidades por encima de 5 unidades
```{r}
db %>% filter(Quantity>5)
```

# Haga un dataframe que contenga ventas con cantidades encima de 4 unidades y precio unitario debajo de 50 dolares
```{r}
db %>% filter(Quantity>4 & Unit.price<50)
```

# Haga una funcion que determine un descuento del 25% al precio 
```{r}
descuento_25 <- function(precio){
  descuento <- precio*0.75
  return (descuento)
}
```

# Precio descontado

```{r}
db %>% mutate(precio_descuento = descuento_25(cogs))
```

